bg-BG: Конфигурация на покритие на релсата: Комплект от 3 части (отпред и отстрани); Комплект от 4 части (пълен периметър); Само предна преграда (дълъг панел); Половин преграда; Само странични прегради (чифт къси панели); Други
it: Configurazione della copertura della ringhiera: Set da 3 pezzi (frontale e laterali); Set da 4 pezzi (intero perimetro); Solo sponda frontale (pannello lungo); Mezza sponda; Solo sponde laterali (coppia di pannelli corti); Altro
pl: Konfiguracja pokrycia szynowego: Zestaw 3-częściowy (przód i boki); Zestaw 4-częściowy (pełen obwód); Tylko przednia barierka (długi panel); Półbarierka; Tylko boczne barierki (para krótkich paneli); Inne
hu: Korlátvédő lefedési konfigurációja: 3 részes szett (elöl és oldalt); 4 részes szett (teljes kerület); Csak első sín (hosszú panel); Félsín; Csak oldalsó sínek (két rövid panel); Egyéb
ru: Конфигурация покрытия бортиков: Комплект из 3 частей (спереди и по бокам); Комплект из 4 частей (по всему периметру); Только передняя направляющая (длинная панель); Половинная направляющая; Только боковые направляющие (пара коротких панелей); Другое
da: Konfiguration af skinnedækning: 3-delt sæt (front og sider); 4-delt sæt (hele kanten); Kun frontrail (langt panel); Halv rail; Kun siderails (par af korte paneler); Andet
en: Rail coverage configuration: 3-piece set (front and sides); 4-piece set (full perimeter); Front rail only (long panel); Half rail; Side rails only (pair of short panels); Other
es: Configuración de cobertura ferroviaria: Juego de 3 piezas (frente y lados); Juego de 4 piezas (perímetro completo); Solo barandilla frontal (panel largo); Media barandilla; Solo barandillas laterales (par de paneles cortos); Otro
el: Διαμόρφωση κάλυψης ράγας: Σετ 3 τεμαχίων (μπροστά και πλαϊνά); Σετ 4 τεμαχίων (πλήρης περίμετρος); Μόνο μπροστινή ράγα (μακρύ πάνελ); Μισή ράγα; Μόνο πλαϊνές ράγες (ζεύγος κοντών πάνελ); Άλλο
sl-SI: Konfiguracija pokritosti ograjice: 3-delni komplet (spredaj in ob straneh); 4-delni komplet (celoten obseg); Samo sprednja prečka (dolg panel); Polovična prečka; Samo stranske prečke (par kratkih panelov); Drugo
ja: レールカバー構成: 3ピースセット (フロントとサイド); 4ピースセット (全周); フロントレールのみ (ロングパネル); ハーフレール; サイドレールのみ (ショートパネルのペア); その他
hr-HR: Konfiguracija željezničke pokrivenosti: Komplet od 3 dijela (sprijeda i bočno); Komplet od 4 dijela (puni obod); Samo prednja ograda (duga ploča); Poluograda; Samo bočne ograde (par kratkih ploča); Ostalo
ko: 레일 커버 구성: 3피스 세트(전면 및 측면); 4피스 세트(전체 둘레); 전면 레일 전용(롱 패널); 하프 레일; 측면 레일 전용(숏 패널 한 쌍); 기타
de: Konfiguration der Schienenabdeckung: 3-teiliges Set (vorne und Seiten); 4-teiliges Set (kompletter Umfang); Nur vordere Schiene (langes Paneel); Halbe Schiene; Nur Seitenschienen (Paar kurzer Paneele); Sonstige
pt-PT: Configuração da cobertura dos trilhos: Conjunto de 3 peças (frente e lados); Conjunto de 4 peças (perímetro completo); Apenas calha frontal (painel comprido); Meia calha; Apenas calhas laterais (par de painéis curtos); Outro
fi: Reunasuojan kattavuusasetelma: 3-osainen sarja (etu- ja sivuosat); 4-osainen sarja (koko ympärys); Vain etukisko (pitkä paneeli); Puolikas kisko; Vain sivukiskot (pari lyhyitä paneeleita); Muu
lt-LT: Turėklų dengimo konfigūracija: 3 dalių rinkinys (priekyje ir šonuose); 4 dalių rinkinys (visu perimetru); Tik priekinis turėklas (ilgas skydas); Pusinis turėklas; Tik šoniniai turėklai (trumpų skydų pora); Kita
tr: Ray kapsama konfigürasyonu: 3 parçalı set (ön ve yanlar); 4 parçalı set (tüm çevre); Yalnızca ön ray (uzun panel); Yarım ray; Yalnızca yan raylar (bir çift kısa panel); Diğer
cs: Provedení pokrytí kolejnice: 3dílná sada (přední část a boky); 4dílná sada (po celém obvodu); Pouze přední hrana (dlouhý panel); Poloviční hrana; Pouze boční hrany (pár krátkých panelů); Ostatní
th: การกำหนดค่าการครอบคลุมทางรถไฟ: ชุด 3 ชิ้น (ด้านหน้าและด้านข้าง); ชุด 4 ชิ้น (รอบทิศทาง); ราวกั้นด้านหน้าเท่านั้น (แผงยาว); ราวกั้นครึ่งเดียว; ราวกั้นด้านข้างเท่านั้น (แผงสั้นหนึ่งคู่); อื่นๆ
pt-BR: Grade configuração de cobertura: Conjunto de 3 peças (frente e laterais); Conjunto de 4 peças (perímetro completo); Apenas trilho frontal (painel longo); Meio trilho; Apenas trilhos laterais (par de painéis curtos); Outros
nl: Rail dekking configuratie: 3-delige set (voor- en zijkanten); 4-delige set (volledige omtrek); Alleen voorste rail (lang paneel); Halve rail; Alleen zijrails (paar korte panelen); Overig
ro-RO: Configurația acoperirii feroviare: Set din 3 piese (față și laterale); Set din 4 piese (perimetru complet); Doar bară frontală (panou lung); Jumătate de bară; Doar bare laterale (pereche de panouri scurte); Altele
fr: Configuration des barrières de protection: Ensemble 3 pièces (avant et côtés); Ensemble 4 pièces (périmètre complet); Rail avant uniquement (panneau long); Demi-rail; Rails latéraux uniquement (paire de panneaux courts); Autre
zh-TW: 導軌覆蓋配置: 3 件組 (正面與兩側); 4 件組 (全方位); 僅正面護欄 (長板); 半截護欄; 僅兩側護欄 (一對短板); 其他
sv: Konfiguration av skyddstäckning för spjälsäng: Set med 3 delar (fram och sidor); Set med 4 delar (hela omkretsen); Endast framskena (lång panel); Halvskena; Endast sidoskenor (ett par korta paneler); Övrigt
sk-SK: Konfigurácia pokrytia ohrádky: 3-dielna súprava (vpredu a po stranách); 4-dielna súprava (celý obvod); Len predná lišta (dlhý panel); Polovičná lišta; Len bočné lišty (pár krátkych panelov); Iné
nb: Konfigurasjon av sprinkeldekning: Sett med 3 deler (foran og på sidene); Sett med 4 deler (hele omkretsen); Kun frontreling (langt panel); Halv reling; Kun siderelinger (par med korte paneler); Annet
zh-CN: 床栏保护套覆盖配置: 3 件套（前部和侧部）; 4 件套（全周）; 仅前侧护栏（长面板）; 半护栏; 仅侧边护栏（一对短面板）; 其他
vi: Cấu hình vùng phủ sóng đường ray: Bộ 3 chi tiết (trước và hai bên); Bộ 4 chi tiết (toàn chu vi); Chỉ có thanh ray trước (bảng dài); Nửa thanh ray; Chỉ có thanh ray bên (cặp bảng ngắn); Khác